最　高　行　政　法　院　裁　定
                                      100年度裁字第464號
上  訴  人　中心診所醫療財團法人中心綜合醫院
代　表　人　楊大中
　　　　　　　　　　　　　送達代收人　陳忠湧
被 上訴 人　行政院原住民族委員會
代　表　人　孫大川
上列當事人間原住民族工作權保障法事件，上訴人對於中華民國
99年12月3日臺北高等行政法院99年度簡字第172號判決，提起上
訴，本院裁定如下：
　　主  文
上訴駁回。
上訴審訴訟費用由上訴人負擔。
　　理  由
一、按對於適用簡易程序之裁判提起上訴，須經本院許可。前項
    許可，以訴訟事件所涉及之法律見解具有原則性者為限，行
    政訴訟法第235條定有明文。所謂法律見解具有原則性，係
    指該訴訟事件所涉及之法律問題意義重大，而有加以闡釋之
    必要而言。
二、本件被上訴人以上訴人標得臺北市政府衛生局「95年度臺北
    巿免費老人健康檢查」後續補充等8件政府採購案，於民國
    95年10月1日至97年10月31日履約期間內僱用員工總人數逾1
    百人，惟進用原住民人數未達原住民族工作權保障法第12條
    第1項之標準，乃依同條第3項規定，以98年9月15日原民衛
    字第0980043171號處分書，追繳上訴人原住民就業代金新臺
    幣99,936元。上訴人不服，循序提起行政訴訟，經原審適用
    簡易程序判決駁回，乃對原判決上訴，主張略以：（一）上
    訴人取得之標案皆為「複數決標」，即得標廠商僅取得履行
    標案之「資格」，至於能否有實際履約機會，係不確定事實
    ，甚至標案之總收入尚不足支付「代金」。被上訴人將所有
    得標廠商皆納入課徵代金之對象，其手段違反比例原則及公
    平原則，原判決對「一般標案」與「複數決標」所生不同之
    具體事實與效果，未具理由，顯有理由不備之違法。（二）
    又行政院院臺訴字第0960094493號決定書曾以：「……訴願
    人如僅取得履行標案之資格，並無實際履約事實，得否謂已
    完成履約事項，進而認其未於該標案之履約期間內僱足原住
    民之情事……」之理由，撤銷被上訴人與本件類似案之處分
    。上訴人就相同事件，以相同理由提起訴願，卻未獲相同處
    理，亦未見原判決詳述理由，原判決理由不備。（三）上訴
    人係以提供醫療服務為目的之「財團法人」、「公益法人」
    ，與一般以「營利」為目的之法人迥然不同，與政府採購法
    第8條所謂「廠商」之定義，應有所扞格。另被上訴人就裁
    量權之行使應衡量公益關連性，原判決均未注意，亦未在理
    由說明不採之依據，有不備理由之違法等語。
三、本院按：「本法所稱廠商，指公司、合夥或獨資之工商行號
    及其他得提供各機關工程、財物、勞務之自然人、法人、機
    構或團體。」「得標廠商其於國內員工總人數逾1百人者，
    應於履約期間僱用身心障礙者及原住民，人數不得低於總人
    數2%，僱用不足者，除應繳納代金，並不得僱用外籍勞工取
    代僱用不足額部分。」「（第1項）依政府採購法得標之廠
    商，於國內員工總人數逾1百人者，應於履約期間僱用原住
    民，其人數不得低於總人數1%。……（第3項）得標廠商進
    用原住民人數未達第1項標準者，應向原住民族綜合發展基
    金之就業基金繳納代金。」政府採購法第8條、第98條及原
    住民族工作權保障法第12條第1項、第3項分別定有明文。原
    住民族工作權保障法第12條第1項既稱依政府採購法得標之
    「廠商」，則此廠商之定義自應依上述政府採購法第8條規
    定定之。另依原住民族工作權保障法第12條第1項規定，其
    既係就「政府採購法得標之廠商」為規範，則本條之適用，
    自無所謂一般標案或複數決標之分。而此均為依據法律規定
    之當然解釋，故上訴人以其為公益財團法人，且本件為複數
    決標，所為其無原住民族工作權保障法第12條規定適用之主
    張，核屬其一己見解，並無所涉及之法律問題意義重大，有
    由本院加以闡釋必要之原則重要性情事。此外之上訴意旨，
    無非係就原審已指駁不採之事項，復執陳詞，泛言原判決理
    由不備，自無所涉及之法律見解具有原則性情事。從而，上
    訴人提起本件上訴，依首開規定及說明，不應許可，其上訴
    難謂合法，應予駁回。
四、據上論結，本件上訴為不合法。依行政訴訟法第249條第1項
    前段、第104條、民事訴訟法第95條、第78條，裁定如主文
    。
中　　華　　民　　國　　100　 年　　2　　 月　　24　　日
                    最高行政法院第四庭
                        審判長法官　黃　璽　君
                              法官　姜  素  娥
                              法官　林  文  舟
                              法官　陳  國  成
                              法官　楊　惠　欽

以  上  正  本  證  明  與  原  本  無  異
中　　華　　民　　國　　100　 年　　2　　 月　　24　　日
　　　　　　　　　　　　　　　書記官　張　雅　琴